【裁判字號】    99,抗,169
【裁判日期】    990621
【裁判案由】    聲請再審
【裁判全文】
臺灣高等法院臺南分院刑事裁定           99年度抗字第169號
抗  告  人  甲○○
上列抗告人因聲請再審案件，不服臺灣嘉義地方法院中華民國99
年3月25日所為裁定（99年度聲再字第4號），提起抗告，本院裁
定如下：
    主  文
抗告駁回。
    理  由
一、本件抗告意旨略以：原裁定認為本件係不得上訴三審法院之
    案件，則依刑事訴訟法第405條之規定，即不得抗告，但再
    審案件是新案件，與原審97年度簡上字第262號案件係獨立
    、無關的，自不受原審97年度簡上字第262號不得上訴第三
    審之限制。再同法第415條第1項第3款明定對於聲請再審之
    裁定得提起再抗告，且第415條第2項更強調第405條不得抗
    告之裁定不適用之。是駁回再審之裁定，不屬於第405條之
    範圍，依第415條第1項第3款規定，可提抗告和再抗告，原
    裁定適用法律顯有違誤云云。
二、原裁定意旨略以：按最重本刑為3年以下有期徒刑之罪之案
    件，經第二審判決者，不得上訴於第三審法院；且不得上訴
    於第三審法院之案件，其第二審法院所為裁定，不得抗告，
    此並為簡易程序所準用；又對於簡易判決有不服者，得上訴
    於管轄之第二審地方法院合議庭，刑事訴訟法第376條第1款
    、第405條、第455條之1第1項、第5項分別定有明文。是以
    ，最重本刑為3年以下有期徒刑之罪之案件經簡易判決處刑
    而上訴於管轄之第二審地方法院合議庭判決後，該案即告確
    定，不得再上訴於高等法院，若對於確定之簡易判決向管轄
    之第二審地方法院合議庭聲請再審，則第二審地方法院合議
    庭就再審案件所為之裁定，參照刑事訴訟法第405條之規定
    ，即不得抗告。查本案屬不得上訴第三審法院之案件，其第
    二審法院所為裁定，自不得提起抗告，茲抗告人對於不得抗
    告案件，提起抗告，乃屬法律上所不應准許，復為不得命補
    正之事項，是其抗告自非合法，應予駁回等語。
三、經查：本件抗告人即被告甲○○於民國99年3月9日對於原審
    法院97年簡上字第262號確定判決，聲請再審。經原審法院
    於99年3月25日以99年度聲再字第4號裁定駁回被告再審之聲
    請。被告對於該裁定不服，於同年4月6日提起抗告，經該院
    於99年4月12日裁定駁回被告所提起之抗告，被告復於同年4
    月22日具狀對該駁回抗告之裁定聲明不服，茲按不得上訴於
    第三審法院之案件，其第二審法院所為裁定，不得抗告，刑
    事訴訟法第405條定有明文。本件被告係就原審法院97年簡
    上字第262號恐嚇罪案件聲請再審，經查該案被告係犯刑法
    第305條之罪，核屬刑事訴訟法第376條第1款不得上訴於第
    三審法院之案件，經第二審法院裁定駁回後，不得抗告。乃
    抗告人猶提起抗告，原審法院駁回被告所提之再審聲請，經
    核並無違誤，被告猶以前詞提起抗告，於法未合，應予駁回
    。
四、據上論結，應依刑事訴訟法第411條前段，裁定如主文。
中    華    民    國    99    年    6     月    21    日
                  刑事第四庭    審判長法  官  吳志誠
                                      法  官  吳森豐
                                      法  官  彭喜有
以上正本證明與原本無異。
不得再抗告。
                                      書記官  黃子起
中    華    民    國    99    年    6     月    23    日

司法院資訊處製作；財團法人民間司法改革基金會備份。
